Dhia Eddine Gharsallaoui

Paris, Île-de-France, France | gharsallaoui.dhia@gmail.com | 07 58 77 03 14 | LinkedIn | Portfolio

RÉSUMÉ

Architecte de Plateformes Distribuées avec 3 ans d'expérience en conception et développement de solutions cloud-native. Expert en microservices, infrastructure Kubernetes, et data engineering (Apache Spark, Delta Lake, Kafka). Expérience approfondie en infrastructure automation et observability systems. Contributeur actif aux projets open-source.

EXPÉRIENCE PROFESSIONNELLE

Architecte Solutions

Skilld | Février 2022 - Présent | Paris, France

- Conception et développement de microservices scalable avec Golang, implémentant les principes du domain-driven design.
- Conception et maintenance d'une infrastructure Kubernetes multi-cluster couvrant les environnements de développement, staging et production, implémentation de helm charts pour le déploiement automatisé des applications.
- Mise en place d'une stack de monitoring et d'observabilité robuste utilisant Prometheus, Grafana, et Elasticsearch, création de tableaux de bord personnalisés et d'alertes pour un suivi système complet.

• Implémentation d'un système de traçage distribué utilisant OpenTelemetry (OTEL) pour une observability de bout en bout

- des microservices, améliorant les capacités de dépannage et l'optimisation des performances.
- Développement et optimisation de pipelines de traitement de flux utilisant Apache Spark et Delta Lake, réalisant un traitement des données quasi temps réel avec des contrôles de qualité des données.
- et le déploiement d'applications distribuées. • Conception et déploiement d'une architecture event-driven évolutive utilisant Apache Kafka, NATS, et Redis, permettant un

• Contribution à l'automatisation de l'infrastructure sur des serveurs bare metal utilisant Ansible, supportant la configuration

- Contribution à l'architecture de logging centralisée utilisant Graylog et Elasticsearch avec des règles personnalisées de parsing et d'alerting.
- Implémentation d'une couche de sécurité complète avec intégration SSO utilisant l'écosystème Ory, gérant l'authentification et l'autorisation à travers plusieurs applications.
- Contribution au développement de pipeline CI/CD utilisant GitLab CI.

traitement d'événements en temps réel avec une latence inférieure à la seconde.

Développeur Blockchain Freelance

ChainsAtlas | Mars 2024 - Présent

- Développement et optimisation de protocoles de bridge multi-chain intégrant les chaînes compatibles EVM avec XRPL, implémentant des transferts d'actifs cross-chain sécurisés et des opérations NFT pour une meilleure interopérabilité.
- Architecture et implémentation de systèmes de récompenses de bataille avec validation multi-signature pour le gaming blockchain, incorporant des mécanismes de distribution de récompenses XRP et NFT.
- Construction de systèmes de traitement de transactions robustes avec logique de retry et gestion des nonces, atteignant une meilleure fiabilité des transactions à travers plusieurs réseaux blockchain.
- Conception et implémentation d'opérations blockchain agnostiques impliquant des smart contracts en Solidity et TypeScript, avec un focus sur les fonctionnalités de wallet multi-signature sécurisées.
- Amélioration de l'infrastructure de bridging blockchain en développant des systèmes de vérification et de gardiennage, implémentant des protocoles de validation sécurisés pour les opérations cross-chain.

Ingénieur Logiciel Freelance

idatase GmbH | Janvier 2024 - Mars 2024 | Télétravail

- Développement de pipeline d'ingestion de données évolutif utilisant Python/Flask et PostgreSQL.
- Implémentation d'architecture microservices containerisée utilisant Docker Compose et Kubernetes.
- Création de pipeline de test et déploiement automatisé utilisant GitHub Actions.
- Conception et implémentation d'un système de collecte de métriques en temps réel.

COMPÉTENCES

DevOps & Infrastructure

Kubernetes, Docker, Ansible, GitHub Actions, GitLab CI, Helm, Bare Metal Infrastructure

Ingénierie des Données

Apache Spark, Apache Kafka, Delta Lake, Apache Druid, PySpark, Apache Airflow, dbt

Programmation & Scripting

Go (Golang), Python, Scala, Bash, SQL, Solidity, TypeScript

Monitoring & Observabilité

Prometheus, Grafana, Elasticsearch, Graylog, Jaeger, OpenTelemetry, AlertManager

Bases de Données & Cache

PostgreSQL, TimescaleDB, Redis, DragonflyDB, Trino, Apache Cassandra

Sécurité & Conformité

Cert-Manager, RBAC, OAuth2/OIDC, Ansible Vault

PROJETS

Mage-ai - Open Source

Implémentation de l'authentification LDAP, intégration Apache Druid, et système de logging centralisé.

Go-mail - Open Source

Développement du pattern d'architecture middleware et implémentation du middleware de chiffrement OpenPGP avec couverture de tests complète.

Go-RTE - Open Source

Création d'une bibliothèque client Go pour les APIs RTE avec une façon propre et uniforme d'interagir avec différents endpoints API.

FORMATION

Master en Informatique

MINES ParisTech | 2020 - 2021

Mineure en Mathématiques | Spécialisation en Systèmes Distribués et Cloud Computing

Diplôme d'Ingénieur en Génie Industriel

ENIT | 2018 - 2021

Mineure en Data Science | Spécialisation en Big Data Analytics